臺灣士林地方法院交通事件裁定　　　　 100年度交聲字第90號
原處分機關　交通部公路總局臺北區監理所基隆監理站
異　議　人
即受處分人　凌國通
上列異議人即受處分人因違反道路交通管理處罰條例案件，對於
交通部公路總局臺北區監理所基隆監理站中華民國99年7 月29日
所為之基監字第裁42-A01XJR382號裁決書（原舉發單號：臺北市
政府警察局北市警交大字第A01XJR382 號）聲明異議，本院裁定
如下：
    主  文
異議駁回。
    理  由
一、按汽車駕駛人，不依順行之方向，或不緊靠道路右側，或單
    行道不緊靠路邊，或併排臨時停車者，處300 元以上600 元
    以下罰鍰，道路交通管理處罰條例第55條第4 款定有明文。
二、原處分意旨略以：異議人即受處分人（下稱異議人）凌國通
    所有之車牌號碼3468-YB 號自用一般小客車（下稱上開車輛
    ），於民國99年6 月16日10時45分許，在臺北市○○街140
    號前併排臨時停車，經臺北市政府警察局北投分局交通分隊
    逕行舉發有「併排臨時停車」之違規，爰依道路交通管理處
    罰條例第55條第4 款規定，裁處異議人罰鍰600 元等語。
三、聲明異議意旨略以：事發當時伊係因前面有一輛白色轎車擋
    住，右邊又停滿機車，始臨時停車，當時伊車上還有乘客，
    該警員根本就無法看到伊車上乘客是上車或正要下車，且前
    面白色轎車才開走，該警員就出現於伊車道前方問伊是否該
    等前方警員離開車道再開車，又根據北投分局陳小隊長陳述
    在當天伊見該執行警員走到我前面車未開走而開單，伊真有
    如此自目？該警員是否有任何證據顯示伊係臨停？該警員根
    本不聽解釋只是叫伊抄下臂章號碼趕快去申訴，這是否為親
    民之道，為此，聲明異議云云。
四、經查：
(一)異議人凌國通所有之車牌號碼3468-YB 號自用一般小客車，
    於上開舉發違規時點，停放在臺北市○○街140 號前，經警
    逕行舉發「併排臨時停車」違規等情，為異議人所不否認，
    並有臺北市政府警察局舉發違反道路交通管理事件通知單影
    本1 紙附卷可稽（附於本院卷第7 頁），此部分事實應甚明
    確，堪予認定。
(二)異議人雖以前詞置辯，惟按汽車駕駛人停車時不得併排臨時
    停車或併排停車，道路交通安全規則第111 條第1 項第5 款
    、第112條第1項第10款分別定有明文。次按道路交通管理處
    罰條例有關禁止臨時併排停車規定之立法目的，主要係在於
    禁止駕駛人為貪一己之便違反交通法規佔用車道，而剝奪用
    路人之順暢通行權致影響交通秩序。異議人同為用路人，當
    知將車輛停放於機車停車格旁，勢將佔用原供車輛通行之相
    當路面，縮減該處道路可供使用之範圍，對於道路交通之順
    暢，自有所妨礙，並影響其他用路人之行車安全，查異議人
    於上開時地有駕駛上開車輛暫停於該處機車停車格外側之併
    排臨時停車事實，經證人即台北市政府警察局北投分局交通
    分隊舉發員警楊智淵到庭結證稱：伊當時是值巡邏勤務，當
    時是前一部車開走後，異議人的車子還停在那邊，伊問他為
    何不開走，異議人稱他在等人，所以伊才開單，伊開巡邏車
    經過自強街，發現有好幾部車併排停車，所以下車取締開單
    ，其他車輛有看到的就開走，伊在取締第一部併排停車時看
    到前方約10公尺左右，異議人有併排停車的違規，所以取締
    後伊再順向往前開到異議人車輛的前方，這時異議人前方車
    輛就開走了，伊下車就上前取締異議人有併排停車的違規，
    所以異議人不是被前車擋住無法前行。依伊判斷異議人確係
    停車，伊跟他說伊在前方開單時就看到他停在這裡後，要異
    議人將駕照拿出來，他才改口稱是在等人馬上開走等語明確
    （參臺灣基隆地方法院99年度交聲字第263 號卷第16至17頁
    ，99年8 月25日訊問筆錄），並佐以上開路段為2 車道，2
    車道間無分隔線，路邊繪有機車停車格等情，亦有庭呈事後
    所拍攝之違規地點照片1 張附卷可稽（見臺灣基隆地方法院
    同卷第22頁）；再酌以證人楊智淵係臺北市政府警察局北投
    分局交通大隊之警員，平日職司犯罪偵查及道路交通管理、
    維護交通秩序之指揮稽查等工作，其與異議人間素昧平生，
    並無嫌隙，係依法執行勤務之公務員，當無設詞誣陷致己身
    負偽證重罪之必要，且證人所證本件查獲經過事實，具體明
    確，佐以證人證述之個別化情狀事實，與異議人於聲明異議
    中自承伊於遭舉發當時，係將前揭車輛停放於機車停車格左
    側，停車格內停滿機車等語之情節相符，堪認證人應無誤判
    違規事實之虞，其證詞應可採信；是異議人上開臨時停車方
    式，已佔用約一個車道甚明，則異議人之上開臨時停車行為
    ，對於道路交通之順暢，已有所妨礙，並影響其他用路人之
    行車安全，況併排臨時停車，本為法所不許，縱使臨時停車
    時間極為短暫，亦足妨害交通秩序。是異議人確有併排臨時
    停車於機車停車格外側車道之違規行為無訛，異議人空言否
    認違規，並不足採。
(三)異議人雖辯以伊係因前面有一輛白色轎車擋住始臨時停車云
    云，且於法院審理中辯稱：事發當時伊前面有一台車，那台
    車開走伊要跟著開，伊是被擋住才沒有辦法前行，當時伊是
    看前面那台車要駛離，因為該車緩緩前進，如果伊切入另一
    車道會兩車相撞云云（參臺灣基隆地方法院同卷第15頁，99
    年8 月25日訊問筆錄），惟異議人復辯以前面那台車擋伊「
    一下子」，伊與車內的人聊天，無法回答「一下子」是多久
    云云（參臺灣基隆地方法院同卷第15頁，99年8 月25日訊問
    筆錄），再參以證人楊智淵當庭具結證稱：取締異議人後方
    車輛併排停車，其他車輛看到開走，異議人沒有開走。從伊
    取締異議人後方車輛併排停車到伊去取締異議人車輛違規停
    車這段期間大約1-2 分鐘等語明確（參臺灣基隆地方法院同
    卷第17頁，99年8 月25日訊問筆錄），可知縱如異議人所述
    ，事發當時其係被前車擋住以致於有併排臨時停車之違規事
    實，以當時異議人之左方尚有1 個車道，衡情異議人大可先
    略往左切，待越過前方車輛後再切回外側車道；又倘如異議
    人所言，由於前面那台車正要緩緩的駛離，此時若切入另一
    車道會兩車相撞，惟其自陳被擋住之時間既為一下子前車即
    駛離，則異議人當亦可緊隨其後而離開現場，況自證人楊智
    淵開始取締異議人後方車輛到取締異議人車輛這段期間大約
    1 至2 分鐘，異議人仍有相當時間可以隨時駛離；次查異議
    人又於法院審理中辯以伊不直接切出去，反而禮讓前面那台
    車，係因該處是市場口，伊與車上的人在討論要不要下車，
    後來伊決定要繞過去對面車道云云（參臺灣基隆地方法院同
    卷第16頁，99年8 月25日訊問筆錄），則其不直接切出去之
    原因，與異議人前述之原因，亦即切入另一車道會兩車相撞
    云云，經核即有不符；且異議人既認為切入另一車道會兩車
    相撞，卻又決定要繞過去對面車道，二者即顯有矛盾之處，
    綜上所述，其所言究否為真，即非無疑，是異議人併排臨時
    停車之原因，應非係受前車阻擋之故，應無疑義。睽諸前揭
    說明，其違規行為至為明確，異議人所辯，應屬卸責之詞，
    委無可採。
(四)異議人又辯以：該警員根本不聽解釋只是叫伊抄下臂章號碼
    趕快去申訴，這是否為親民之道云云，惟查交通警察執勤方
    式等事項之糾正管理權責，並非本院之職權範圍，蓋植基於
    權力分立之機制，本院審認之範圍僅在於確定違規事實之有
    無及法規範涵攝、適用、評價之適當與正確與否，類如交通
    警察執勤態度、執勤方法等警察機關內部行政管理事項，乃
    系爭行政機關行政保留之核心內容，本院基於權力分立之機
    制權責實無審認及置喙之餘地，是異議人若認為執勤警察有
    不合常理之情事，宜依循行政救濟之管道，向系爭行政機關
    反應上開情節尋求改正衡平之方法，且關於交通違規案件，
    所應審究之重點乃在於異議人是否違規，其若確有違規之情
    事，並不能因異議人不認同舉發人之執法方式而使原有之違
    規行為合法化，至於其執法方式是否不當應由其主管或上級
    機關另行勸導、訓練，是縱令異議人上開所稱屬實，要與認
    定本案違規事實係屬二事，附此敘明。從而，異議人所辯，
    因與違規之認定處罰無涉，本院要難依此違法裁量，且仍無
    解於其有本件違規行為之事實，亦不符合法定不予處罰之要
    件，自不得據為免罰事由。
五、從而，異議人所有之上開自用一般小客車，確有於上揭時、
    地併排臨時停車之交通違規事實，事證明確，堪予認定。原
    處分機關依道路交通管理處罰條例第55條第4 款，裁處異議
    人600 元罰鍰，核無違誤，本件聲明異議為無理由，應予駁
    回。
據上論斷，應依道路交通案件處理辦法第18條，裁定如主文。
中    華    民    國   100    年    2     月    25    日
                        交通法庭法  官  陳俞婷
以上正本證明與原本無異。
如不服本裁定應於送達後5 日內向本院提出抗告狀。
                                書記官  李玟郁
中    華    民    國   100    年    2     月    25    日